【裁判字號】    99,易,336
【裁判日期】    990602
【裁判案由】    毒品危害防制條例
【裁判全文】
臺灣苗栗地方法院宣示判決筆錄           99年度易字第336號
公  訴  人  臺灣苗栗地方法院檢察署檢察官
被      告  甲○○
上列被告違反因毒品危害防制條例案件，經檢察官提起公訴（99
年度毒偵字第89號），並聲請認罪協商，本院裁定進行認罪協商
程序後，於中華民國99年6 月2 日下午4 時許，在本院第2 法庭
宣示判決，出席職員如下：
                      法  官  呂曾達
                      書記官  劉容辰
                      通  譯  黃巧芬
法官起立朗讀判決主文、犯罪事實要旨、處罰條文、附記事項，
及告以上訴限制、期間並提出上訴狀之法院，且諭知記載其內容
：
一、主  文：
    甲○○施用第二級毒品，處有期徒刑貳月，如易科罰金，以
    新臺幣壹仟元折算壹日。
二、犯罪事實要旨：
    本件犯罪事實與檢察官起訴書所載相同，茲引用之（如附件
    ）。
三、處罰條文：
    毒品危害防制條例第10條第2項。
四、協商判決除有刑事訴訟法第455 條之4 第1 項第1 款於本訊
    問程序終結前，被告撤銷協商合意或檢察官撤回協商聲請者
    ；第2 款被告協商之意思非出於自由意志者；第4 款被告所
    犯之罪非第455 條之2 第1 項所定得以協商判決者；第6 款
    被告有其他較重之裁判上一罪之犯罪事實者；第7 款法院認
    應諭知免刑或免訴、不受理者情形之一，及違反同條第2 項
    「法院應於協商合意範圍內為判決；法院為協商判決所科之
    刑，以宣告緩刑或2 年以下有期徒刑、拘役或罰金為限」之
    規定者外，不得上訴。
五、如有前項得上訴之情形，若不服本件判決，得自收受判決筆
    錄送達之日起10日內，向本院提出上訴書狀，上訴於第二審
    法院。
中    華    民    國    99    年    6     月    2     日
                  臺灣苗栗地方法院刑事第一庭
                            書記官  劉容辰
                            法  官  呂曾達
以上正本證明與原本無異。
                            書記官  劉容辰
中    華    民    國    99    年    6     月    2     日
附錄法條：
毒品危害防制條例第10條第2 項：
施用第二級毒品者，處3 年以下有期徒刑。
附件：
臺灣苗栗地方法院檢察署檢察官起訴書
                                      99年度毒偵字第89號
    被      告  甲○○  男  30歲（民國○○年○○月○○日生）
                        住苗栗縣卓蘭鎮○○路2號
                        居同鎮老庄里15鄰老庄115號
                        國民身分證統一編號：Ｚ000000000號
上列被告因違反毒品危害防制條例案件，業經偵查終結，認應提
起公訴，茲將犯罪事實及證據並所犯法條分敘如下：
        犯罪事實
一、甲○○前因施用毒品案件，經依臺灣苗栗地方法院裁定送觀
    察、勒戒後，認無繼續施用毒品之傾向，於民國98年7月2日
    執行完畢釋放，並由本署檢察官以98年度毒偵字第334 號為
    不起訴處分確定。詎其猶不知悔改，於前述觀察、勒戒執行
    完畢釋放後，五年內復基於施用第二級毒品之犯意，於98年
    12月29日上午9 時46分採尿時回溯96小時內之某時，在不詳
    地點，以不詳方式，施用第二級毒品甲基安非他命1 次。嗣
    因甲○○為本署受保護管束人，於98年12月29日至觀護人室
    採尿送驗，結果檢出毒品甲基安非他命之陽性反應，因而獲
    悉上情。
二、案經本署檢察官簽分偵辦。
        證據並所犯法條
一、本案之證據清單臚列如下：
  (一)被告甲○○矢口否認有何上開犯行，辯稱：伊在採尿前有服
    用感冒藥，那是私人診所醫生所開立的感冒藥，但伊真的沒
    有施用安非他命云云。
  (二)臺灣苗栗地方法院檢察署施用毒品犯受保護管束人尿液檢體
    監管紀錄表1份：證明編號000000000號之尿液檢體，確係自
    被告身體排放採集之代謝物。
  (三)詮昕科技股份有限公司99年1月8日出具之濫用藥物尿液檢驗
    報告1 紙：證明被告之尿液檢體，經送確認檢驗結果，呈毒
    品甲基安非他命陽性反應之事實。
  (四)刑案資料查註紀錄表、全國施用毒品案件紀錄表及矯正簡表
    各乙份：證明被告前因施用毒品案件，經送觀察、勒戒執行
    完畢，本件係釋放後5年內再犯之案件。
二、核被告所為，係犯毒品危害防制條例第10條第2 項之施用第
    二級毒品罪嫌。
三、依毒品危害防制條例第23條第2項、刑事訴訟法第251 條第1
    項提起公訴。
    此    致
臺灣苗栗地方法院
中    華    民    國    99    年    3     月    30    日
                              檢  察  官  李  基  彰
本件正本證明與原本無異
中    華    民    國    99    年    4     月    8     日
                              書  記  官  林  咨  研

司法院資訊處製作；財團法人民間司法改革基金會備份。
